臺灣臺南地方法院刑事裁定
111年度聲字第699號
聲  請  人
即  被  告  徐仁祥


代  理  人  張智皓律師
上列聲請人即被告因違反貪污治罪條例等案件（本院93年度訴字
第656號），聲請付與卷證影本，本院裁定如下：
    主  文
徐仁祥於預納費用後，准許付與本院93年度訴字第656號案件偵
查卷、一審卷、二審卷、最高法院卷之全部卷證影本（經隱匿徐
仁祥以外之人之個人資料），且就所取得之卷宗影本內容不得散
布或非正當目的使用，並禁止為訴訟外之利用。
    理  由
一、聲請意旨略以：聲請人即被告（下稱聲請人）徐仁祥因違反
    貪污治罪條例等案件，經本院93年度訴字第656號、臺灣高
    等法院臺南分院94年度上訴字第826號、最高法院95年度台
    上字第3693號判決確定在案，因聲請人就該案件認為尚有違
    誤之處，擬聲請再審，惟尚須閱覽相關卷證資料後方得確認
    ，請求付與該案件之偵查卷、地院卷、高院卷、最高法院卷
    之全部卷證資料等語。
二、按「被告於審判中得預納費用請求付與卷宗及證物之影本。
    但卷宗及證物之內容與被告被訴事實無關或足以妨害另案之
    偵查，或涉及當事人或第三人之隱私或業務秘密者，法院得
    限制之」、「被告於審判中經法院許可者，得在確保卷宗及
    證物安全之前提下檢閱之。但有前項但書情形，或非屬其有
    效行使防禦權之必要者，法院得限制之」，刑事訴訟法第33
    條第2項、第3項定有明文，且上開規定於再審程序中亦有準
    用，此據民國109年1月8日增訂公布、同年月10日生效施行
    之同法第429條之1第3項規定甚明，並於立法理由闡述「聲
    請再審無論基於何種事由，接觸並瞭解相關卷證資料，與聲
    請再審是否有理由，以及能否開啟再審程序，均至關重要。
    原法並未明文規定聲請權人之卷證資訊獲知權，致生適用上
    之爭議，規範尚有不足，爰增訂本條第3項，俾聲請權人或
    代理人得以聲請再審為理由以及在聲請再審程序中，準用第
    33條之規定，向法院聲請獲知卷證資訊」等情綦詳。依此，
    可知刑事訴訟法第33條之卷證資訊獲知權，固不限於「審判
    中」之被告始得行使，惟判決確定後之被告聲請檢閱卷宗證
    物，或請求付與卷宗證物影本時，仍應依個案審酌是否確有
    訴訟之正當需求，屬其有效行使防禦權之必要，以及聲請付
    與卷證影本之範圍，有無刑事訴訟法第33條第2項但書規定
    之情形，而為准駁之決定（最高法院109年度台抗字第129號
    、108年度台抗字第1489號刑事裁定意旨參照）。
三、經查，聲請人因違反貪污治罪條例等案件，前經本院以93年
    度訴字第656號判決後，聲請人提起上訴，經臺灣高等法院
    臺南分院以94年度上訴字第826號判決撤銷改判，聲請人復
    提起上訴，經最高法院以95年度台上字第3693號判決駁回上
    訴確定在案，有各該刑事判決及臺灣高等法院被告前案紀錄
    表各1份在卷可查。茲聲請人於前揭案件判決確定後，以欲
    聲請再審之司法救濟為由，請求付與該案件偵查卷、地院卷
    、高院卷、最高法院卷之全部卷證資料影本，本院審酌聲請
    人主張情節具有訴訟之正當需求，所聲請付與之卷證影本，
    除涉及隱私而應遮隱卷證內容中聲請人以外之人之個人資料
    外，並無刑事訴訟法第33條第2項但書所規定與聲請人被訴
    事實無關或足以妨害另案之偵查，或涉及當事人或第三人之
    隱私或業務秘密等情事，揆諸前揭說明，為保障其獲悉卷內
    資訊之權利，並符便民之旨，爰依據刑事訴訟法第429條之1
    第3項準用同法第33條第2項之規定，准許其聲請。惟持有該
    等筆錄及卷證影本內容之人，就取得資料不得為散布或非正
    當目的使用，並禁止為訴訟外之利用，併予敘明。又有關如
    何繳納費用部分，核屬司法行政應行辦理事項，自將由負責
    該項業務之相關人員依法辦理之。
四、依刑事訴訟法第220條，裁定如主文。
中　　華　　民　　國　　111 　年　　5 　　月　　3 　　日
                  刑事第七庭  審判長法  官  黃琴媛
　　　　　　　　　                  法  官  孫淑玉 
                　　　　　　　　　  法　官  吳彥慧
以上正本證明與原本無異。
如不服本裁定，應於收受送達後5日內向本院提出抗告狀。（應
附繕本）
　　　　　　　　　　　　　　　　　　書記官  張儷瓊
中　　華　　民　　國　　111 　年　　5 　　月　　4 　　日